# 请教陈版主，少数股东权益不匹配联营方的长期股权投资？

提问人：suiniu2000 时间：2022-11-24 17:07:36
甲乙共同出资A公司，甲持有30%，乙70% （甲 300 ，乙 700 ）
顺流交易，甲出售给乙存货 。（乙为对外出售） 假设利润 200 万
甲在个别报表 调减投资收益，长投。 （调减长投-200*0.3=-60）
甲合并报表， 调减收入成本，还原投资收益。
此时甲合并层面长投实际是 240 （300-60） ， 但对于 乙公司合并报表中的少数股东权益 是不是没发生变化（ 300 ）？是这样吗？
即甲公司长投 240 乙合并层面中，归属少数股东权益为 300 。

回答人：chenyiwei
可以这样理解。
甲的处理是视同以顺流交易损益的形式收回了一部分投资，所以冲减合并报表层面对联营企业A长投的账面价值。
乙的处理，因为不是合并范围内的内部交易，所以无需特殊处理，少数股东权益仍依据子公司A的净资产乘以少数股东持股比例计算。